【裁判字號】    97,審消債更,1007
【裁判日期】    970626
【裁判案由】    聲請更生程序
【裁判全文】
臺灣高雄地方法院民事裁定        97年度審消債更字第1007號
聲  請  人  甲○○
代  理  人  徐豐益律師
上列當事人因消費者債務清理事件聲請更生，本院裁定如下：
    主  文
聲請人應本裁定送達十日內，提出如附表所示文件到院。
    理  由
一、按債務人對於金融機構因消費借貸、自用住宅借款、信用卡
    或現金卡契約而負債務，在聲請更生清算前，應提出債權人
    清冊，以書面向最大債權金融機構請求協商債務清償方案，
    並表明共同協商之意旨。自債務人提出協商請求之翌日起逾
    30日不開始協商，或自開始協商之翌日起逾90日協商不成立
    ，債務人得逕向法院聲請更生或清算，消費者債務清理條例
    第151 條第1 項、第153 條訂有明文。又聲請更生或清算不
    合程式、不備其他要件或拒絕提出關係文件者，法院應以裁
    定駁回之，但其情形可以補正者，法院應定期間先命補正，
    復為同條例第8 條、第46條所明定。
二、經查本件債務人向本院聲請更生，雖主張：其於消費者債務
    清理條例施行後，曾以書面向最大債權金融機構請求協商債
    務清償方案，並表明共同協商之意旨，自債務人提出協商請
    求之翌日起逾30日不開始協商，故而聲請更生等語，然聲請
    人未提出其如主文所示釋明協商不成立及財產收入狀況等證
    明文件影本到院，爰定期命補正，如已遺失，則請向相關單
    位申請補發，逾期未補正，則駁回其聲請，特此裁定
中    華    民    國    97    年    6     月    26    日
              民事第四庭    法      官   黃國川
上為正本係照原本作成。
本件不得抗告。
中    華    民    國    97    年    6     月    26    日
                            書  記  官   王芷鈴
附表：
1.提出消費者債務清理條例實施「後」，聲請人向最大債權銀行
  申請協商之結果之證明文件，如已取得最大債權金融機構之退
  件通知，並請據實提出。（如不及取得協商結果，請於主文所
  示期間內補正其他文件時先行釋明，待有協商結果後儘速補陳
  協商證明文件）
2.依無擔保債務還款計畫還款之「全部」證明文件（如存摺封面
  、存摺內頁、匯款或轉帳證明等）。
3.聲請人97年收入證明影本（如提出存摺影本，需檢附存摺封面
  及存摺內頁，內頁並應標示薪資部分）。
4.聲請人申請前5 年內勞保、公保或2 年內全民健保之投保資料
  （包括投保單位及投保金額）。
5.提出每月扶養李宗憲、李孟庭、李羿萱各18319 元證明資料影
  本及配偶最近2 年之國稅局財產歸屬資料及所得資料清單本
6. 每月支出膳食費8000元、雜支費2000元、教育費2000元等生
   活費用證明資料影本。
7.汽車車號ZQ -8338行照影本。
8.釋明95年及96年綜合所得稅資料中美商福萊有限公司臺灣分公
  司「其他」所得6875元、394 元，及「執行」所得50955 元、
  792 元之原因，如係持有股份或投資，並請釋明股數及現值。
9.其餘有不可歸責己之事由致履行顯有重大困難之相關證明文件
  （例如生病、非自願性失業等）。


司法院資訊處製作；財團法人民間司法改革基金會備份。
